【裁判字號】    98,台抗,246
【裁判日期】    980423
【裁判案由】    違反毒品危害防制條例羈押
【裁判全文】
最高法院刑事裁定              九十八年度台抗字第二四六號
抗  告  人  甲○○
選任辯護人  李祖麟律師
上列抗告人因違反毒品危害防制條例案件，不服台灣高等法院中
華民國九十八年三月二十七日之羈押裁定，提起抗告，本院裁定
如下：
    主  文
抗告駁回。
    理  由
本件抗告意旨略以：抗告人甲○○因涉本件販賣毒品犯行，自民
國九十六年六月間即遭羈押，迄今已逾一年九月。本件相關證據
之調查、證人之傳訊、詰問均已完畢，已無湮滅、偽造、變造證
據或勾串共犯或證人之可能。而抗告人早已成家，並有固定住所
，從無因涉案而有逃亡或不到庭情事。又第三審為法律審，有無
羈押抗告人並不影響第三審審判之進行；且抗告人另案執行順利
，並無再執行之困難。本件非不得以責付、限制住居、具保等其
他處分替代羈押處分，作為保全訴訟程序之進行及判決確定後執
行之手段。況抗告人母親鄭邱螺患有老人痴呆症，兄長鄭建煌長
期罹患精神病變，毫無謀生能力，抗告人如繼續羈押並待執行完
畢，或無法再見彼等之面云云。
惟被告應否羈押乃事實審法院之職權；而對於被告究竟有無刑事
訴訟法第一百零一條、第一百零一條之一所規定之情形，應否羈
押，以及羈押後其原因是否仍然存在，有無繼續羈押之必要，均
屬有待法院斟酌訴訟進行程度及其他一切情事所為認定之問題，
法院自有認定裁量之權。又依九十六年十二月十二日公布施行之
刑事訴訟第一百二十一條第二項規定：「案件在第三審上訴中，
而卷宗及證物已送交該法院者，前項處分、羈押及其他關於羈押
事項之處分，由第二審法院裁定之。」是有關被告在押案件上訴
第三審法院，而卷宗及證物已送交者，該案件之人犯羈押、撤銷
羈押、停止羈押、延長羈押、命具保、責付或限制住居等強制處
分，均應由第二審法院裁定之。查抗告人因涉犯販賣第一級、第
二級毒品罪，業經原審法院判處罪刑在案，抗告人不服提起上訴
，由本院審理時。原審法院認抗告人犯罪嫌疑重大，具有刑事訴
訟法第一百零一條第一項第三款之情形，非予羈押，顯難進行審
判及執行，而依法執行羈押，有相關之卷證資料在卷可稽，經核
於法尚無不合。抗告人指稱本件已無湮滅、偽造、變造證據或勾
串共犯、證人或逃亡之虞，亦無影響審判進行及再執行之困難，
得以責付、限制住居、具保等其他處分替代羈押處分云云，並未
具體指摘原裁定適用上開規定有何違法不當之處。且羈押目的，
除在於確保刑事偵查、審判程序之完成外，另亦有刑事執行保全
之目的，原審法院審酌本案之審判程序尚未完成，抗告人所犯又
係最輕本刑為有期徒刑五年以上之罪，並已經原審法院判處有期
徒刑二十年在案，雖尚未確定，亦屬犯嫌重大，為保全抗告人將
來刑事審判及執行之必要，非予羈押，顯難進行審判或執行，乃
依法裁定羈押，於法有據。抗告意旨指摘原裁定不當，非有理由
，應予駁回。
據上論結，應依刑事訴訟法第四百十二條，裁定如主文。
中    華    民    國  九十八  年    四    月  二十三  日
                      最高法院刑事第十二庭
                          審判長法官  張  春  福
                                法官  林  勤  純
                                法官  李  錦  樑
                                法官  陳  國  文
                                法官  郭  毓  洲
      本件正本證明與原本無異
                                      書  記  官
中    華    民    國  九十八  年    四    月   三十   日
                                                      Ｑ


司法院資訊處製作；財團法人民間司法改革基金會備份。
